臺灣士林地方法院刑事判決　　　　　　　93年度交訴字第63號
　　公　訴　人　台灣士林地方法院檢察署檢察官
　　被　　　告　甲○○
右列被告因公共危險等案件，經檢察官提起公訴（93年度偵字第
9471號），被告為有罪之陳述，經本院合議庭裁定本件宜由受命
法官獨任進行簡式審判程序，並判決如左：
    主  文
甲○○因過失致人於死，處有期徒刑陸月；又駕駛動力交通工具
肇事，致人死亡而逃逸，處有期徒刑壹年。應執行有期徒刑壹年
肆月。緩刑肆年。
    事  實
一、甲○○在台北市○○區○○路226 號「新上享」餐廳擔任廚
    師工作，於民國93年10月10日工作完畢後，於晚間九時許起
    ，與友人在餐廳玩麻將娛樂，至次（11）日凌晨1 時許始結
    束，甲○○旋即開車至新竹訪友，一同至網路咖啡店上網直
    至當日下午，復前往桃園縣友人住處玩麻將，至12日凌晨2
    時許始結束。甲○○原應注意其因工作及連續玩樂二日未眠
    而疲累不堪，精神體力已不能勝任駕駛車輛，不得駕車，否
    則易對道路人、車產生危險，且依其情形又非不能注意，竟
    疏未注意，仍貿然駕駛8D-2692 號自用小客車，自桃園經由
    國道高速公路返回台北，於行經五股交流道時，因疲勞難當
    ，曾停車短暫休息，惟於疲勞未恢復前復又上路，嗣於12日
    凌晨4 時20分許，駕車沿台北縣汐止市○○路○ 段，由南往
    北方向行駛，行經該路段456 號前時，因過於疲勞而入睡，
    致其駕駛之8D-2692 號自用小客車向右衝撞路旁電線桿，甲
    ○○因而驚醒而緊急煞車，惟因嗜睡而對車輛操控不佳，致
    前揭自用小客車再向前衝撞路邊之施工護欄，及正於護欄邊
    行走之行人許紂，許紂因而彈起並撞擊該車擋風玻璃後摔落
    於地面。甲○○於肇事後，下車察看，見許紂重傷倒地呻吟
    ，竟未採取任何必要之救護措施，反因畏罪逕自駕車逃離現
    場。嗣許紂雖經路人蘇李對、陳員發現而報警處理及送醫救
    治，惟仍因顱內及胸腔內出血不治死亡。案由台北縣政府警
    察局汐止分局調閱現場監視錄影帶，並勘查比對現場散落物
    、刮擦痕等跡證，循線查悉肇事者為甲○○。
二、案經許紂之子乙○訴由臺北市政府警察汐止局分局報請臺灣
    士林地方法院檢察署檢察官偵查起訴。
    理  由
一、訊據被告甲○○對於右揭犯罪事實坦承不諱，核與告訴人乙
    ○、證人蘇李對、陳員所述情節相符，復有道路交通事故調
    查報告表(一)、(二)、道路交通事故現場圖、台北縣政府警察局
    汐止分局現場勘察報告各1 份、三軍總醫院死亡通知單1件
    、台灣士林地方法院檢察署檢察官督同法醫師相驗屍體製作
    之勘驗筆錄、相驗屍體證明書、驗斷書、相驗報告書各1 份
    、相驗照片11幀及現場蒐證照片114 幀、台北縣政府警察局
    汐止分局93年11月4 日北縣警汐刑字第0930027462號函及所
    附之現場監視錄影光碟翻拍照片12張、現場勘察報告1 份附
    卷可稽。另按汽車駕駛人於連續駕車超過八小時、飲酒過量
    、吸食毒品、迷幻藥、麻醉藥品或相類似之管制物品、患病
    而影響安全駕駛時，均不得駕車，道路交通安全規則第114
    條規定甚明。究其立法意旨，在禁止體力或精神不足以駕車
    之駕駛人駕駛車輛，以確保行車及道路安全。本於同一立法
    精神，因睡眠不足致欠缺駕車能力者，自亦應不得駕駛。被
    告係領有駕駛執照之合格駕駛人，對上揭立法意旨自應知之
    甚明並加注意，且依其情形又非不能注意，竟疏未注意，於
    連續2 日未眠體力精神已不堪負荷駕駛之情形下，貿然駕車
    ，致在駕駛中入睡而肇禍，其行為顯有過失，被告之過失與
    被害人死亡間，復有相當因果關係，本件事證業臻明確，被
    告犯行堪予認定，應依法論科。
二、核被告所為，係犯刑法第276 條第1 項之普通過失致死、第
    185 條之4 之肇事逃逸罪。被告所犯上開二罪間，犯意個別
    ，行為互殊，應予分論併罰。公訴意旨雖認本件被告之過失
    在於駕車時疏未注意車前狀況，惟被告係因駕駛中疲勞入睡
    以致肇事，已如上述。故被告於肇事時已陷於無意識之睡眠
    狀態，自欠缺注意能力，實無法注意車前狀況，公訴意旨稱
    被告因未注意車前狀況而有過失，尚有誤會，並此敘明。爰
    審酌被告肇事後明知被害人傷重竟未採取必要之救護措施，
    嗣被害人傷重不治，對其家屬造成莫大痛苦，犯罪所生危害
    頗鉅，惟其犯後已坦犯行並與告訴人達成調解，給付賠償金
    260 萬元，犯後態度尚稱良好等一切情狀，量處如主文所示
    之刑，並依法定其應執行刑。又查被告前於75年間，曾因竊
    盜、恐嚇等罪，經台灣台北地方法院判處有期徒刑4 月、1
    年4 月，應執行有期徒刑1 年5 月，嗣被告上訴，經台灣高
    等法院就恐嚇部分撤銷改判有期徒刑1 年，竊盜部分上訴駁
    回，二罪應合併執行有期徒刑1 年1 月確定，於76年7 月17
    日執行完畢，有台灣高等法院被告全國前案紀錄表一件在卷
    可按。其受有期徒刑之執行完畢後，五年內未曾受有期徒刑
    以上刑之宣告，經此教訓應知警惕而無再犯之虞，本院因認
    所宣告之刑以暫不執行為適當，爰併予宣告緩刑4 年，以啟
    自新。
據上論斷，應依刑事訴訟法第273 條之1 第1 項、第299 條第1
項前段、刑法第276 條第1 項、第185 條之4 、第51條第5 款、
第74條第2 款，判決如主文。
本案經檢察官簡志龍到庭執行職務。
中　　華　　民　　國　　94　　年　　1 　　月　　13　　日
                  刑事第六庭法  官  彭洪媛
右正本證明與原本無異。
如不服本判決應於送達後十日內向本院提出上訴狀。
                            書記官  周霙蘭
中　　華　　民　　國　　94　　年　　1 　　月　　18　　日
附錄本案論罪科刑法條全文：
刑法第276條
  因過失致人於死者，處二年以下有期徒刑、拘役或二千元以下
  罰金。
  從事業務之人，因業務上之過失犯前項之罪者，處五年以下有
  期徒刑或拘役，得併科3000元以下罰金。
刑法第185條之4
  駕駛動力交通工具肇事，致人死傷而逃逸者，處六月以上五年
  以下有期徒刑。
